臺灣新北地方法院刑事判決　　　　　　110年度簡上字第108號
上　訴　人
即　被　告　黃子芳


上列上訴人即被告因竊盜案件，不服本院簡易庭中華民國109 年
11月27日109 年度簡字第6737號第一審刑事判決（聲請簡易判決
處刑案號：109 年度偵字第34950 號），提起上訴，本院管轄之
第二審合議庭判決如下：
    主  文
上訴駁回。
    事實及理由
一、本案經本院審理結果，認第一審判決以上訴人即被告黃子芳
    （下稱被告）所為係犯刑法320 條第1 項之竊盜罪，處拘役
    30日，如易科罰金，以新臺幣1,000 元折算1 日，其認事用
    法均無違誤，量刑亦屬適當，應予維持，且除另補充「本院
    110 年4 月15日勘驗筆錄及其附件擷圖畫面1 份、監視器影
    像檔案光碟片1 片」為證據外，並引用原審判決書所記載之
    事實及理由（含其附件）。
二、被告上訴意旨略以：因為我有長期的憂鬱症，想去水果行買
    水果幫助排便，就在水果行拿水果要買，但當時有人打電話
    給我，我就站在水果行的旁邊講電話，當時有重要的事情要
    處理，並沒有離開太遠，後來我有想要結帳，水果行就不收
    我的錢，之後警察來，水果行就跟警察說我偷水果。我一直
    想跟水果行和解，但都找不到老闆娘，另外我有重度憂鬱症
    ，與前夫離婚，兩個兒子跟前夫都在大陸，我獨自居住，我
    大姊及大嫂有時會來幫忙我，我找不到工作，若還是認為我
    有罪，希望可以判輕一點云云。
三、經查：
  ㈠被告有於109 年7 月31日20時51分許，至位於新北市○○區
    ○○路000 號上青水果行內，拿取商品陳列架上之鳳梨1 顆
    及芭樂3 顆後，未行結帳，即離開水果行之事實，業據被告
    於警詢、偵查中檢察事務官前及本院準備程序中均供認在卷
    （見偵卷第3 頁至第4 頁、第30頁至同頁反面、本院卷第12
    5 頁），並有證人即該店員工林炎封於警詢時之證述（見偵
    卷第5 頁至第7 頁），以及新北市政府警察局海山分局扣押
    筆錄、扣押物品目錄表、竊盜案件贓物領據目錄表各1 份、
    監視器影像擷取畫面6 張在卷可稽（見偵卷第9 頁至第11頁
    、第15頁至第17頁），此部分之事實，堪以認定。
  ㈡被告雖以其係因為要接重要電話，有事情要處理，因而忘記
    結帳，且未離開水果行太遠云云為辯，然經本院當庭勘驗水
    果行監視器影像畫面可知，被告進入水果行，先後挑選水果
    將之放進塑膠袋共2 袋後，拉開其背在右肩上的大包包，拿
    出手機，再將其中裝有水果之塑膠袋之其中一袋放進右肩的
    大包包內，復拿起另袋裝有水果之塑膠袋，邊往水果行外側
    即馬路方向走，行至水果行外路邊時再將該另袋水果放進右
    肩的大包包內，重新背好包包，左右張望後開始滑手機，滑
    數秒後，被告即移動步伐，看向水果行方向一會後就轉身橫
    越馬路離開，並跨越雙黃線往水果行對面方向行走並消失於
    畫面中。於此段期間均未看見被告有接聽電話之情形等情，
    有本院110 年4 月15日勘驗筆錄及其附件擷圖畫面1 份在卷
    可考（見本院卷第126 頁至第127 頁、第129 頁至第135 頁
    ）。由此足見，案發當時顯然並無發生被告所辯其有接聽電
    話情事，且其於拿取水果後離開水果行時，乃逕行橫越馬路
    離開，並未站在店外附近，是其所辯係因接聽電話而忘記結
    帳，僅係站在店外附近接聽電話處理事情云云，顯與事實不
    符。又被告雖於案發時曾有取出手機並滑動數秒之舉動，惟
    在其滑手機之前，顯然即在未結帳之情況下，就先將裝有水
    果之塑膠袋藏放進其右肩上之大包包內，而有將該水果改置
    於自己實力支配之下之竊取行為甚明，足徵其本即存有竊取
    水果之主觀犯意，並非係因操作手機而忘記結帳所致，是被
    告此部分所辯，亦不足採。綜上，被告所為竊盜犯行，事證
    明確，洵堪認定。
  ㈢按量刑之輕重，係屬事實審法院得依職權自由裁量之事項，
    苟其量刑時，已依行為人之責任為基礎，並斟酌刑法第57條
    各款所列情狀，在未逾越法定刑度之下，酌量科刑，無偏執
    一端而有明顯失出或失入之情形，自不得指為不當或違法。
    本案原審審酌被告不思以正途獲取所需，且除有如附件聲請
    簡易判決處刑書事實欄所載之竊盜案件前科（構成累犯，不
    予重複作為量刑之評價事由）外，又於103 年至108 年間，
    多次再犯竊盜案件，最近者為經本院以107 年度簡上字第31
    4 號判決判處拘役30日確定，經臺灣臺北地方法院以107 年
    度易字第250 號判決判處拘役40日確定，再經臺灣臺北地方
    法院以108 年度聲字第347 號裁定應執行拘役60日確定，甫
    於108 年4 月9 日執行完畢（有臺灣高等法院被告前案紀錄
    表在卷可稽），竟猶不知警惕再犯本案，所為顯不足取，兼
    衡被告犯罪動機、目的，手段，智識程度為高職肄業（依個
    人戶籍資料所載），自陳家庭經濟狀況為小康、職業為服務
    業，所竊取財物之價值，及犯後承認犯行態度尚稱良好等一
    切情狀，量處拘役30日，並諭知易科罰金之折算標準，其認
    事用法均無違誤，量刑亦屬妥適。且原審業已於當時審酌本
    案量刑上所應參酌之各項情狀，而予以被告在法定本刑內之
    刑度，與被告之罪責相當，並無量刑失衡而顯然過重情形。
    至於被告自述其有憂鬱症、已離婚、獨自居住及找不到工作
    等生活情形，縱然屬實，惟原審乃在經審酌被告最近另案竊
    盜前案案件經法院判處拘役30日、40日並執行完畢卻又再犯
    本案竊盜案件之情形下，猶未加重被告刑期，仍僅判處拘役
    30日，顯然已有寬待，是被告此部分所辯，仍不足以影響或
    動搖量刑結果，況被告上訴乃否認犯罪，難認其確有悔意，
    是其上訴求予撤銷原判決，從輕量刑云云，亦無理由。
四、從而，被告以前詞指摘原判決不當，提起上訴，均無理由，
    應予駁回。
據上論斷，應依刑事訴訟法第455 條之1 第1 項、第3 項、第36
8 條、第373 條，判決如主文。
本案經檢察官黃彥琿偵查後聲請以簡易判決處刑，檢察官劉家瑜
到庭執行職務。
中    華    民    國   110    年    10    月    12    日
                  刑事第九庭    審判長法  官  何燕蓉
　
                                      法  官  楊展庚
　
                                      法  官  林米慧
上列正本證明與原本無異。
不得上訴。
                                      書記官  林惠敏
中    華    民    國   110    年    10    月    14    日